【裁判字號】    89,自,201
【裁判日期】    890630
【裁判案由】    詐欺
【裁判全文】
臺灣板橋地方法院刑事裁定                          八十九年度自字第二一號
    自  訴  人  乙○○
    被      告  甲○○
右列被告因詐欺案件，經自訴人提起自訴，本院裁定如左：
    主  文
自訴駁回。
    理  由
一、本件自訴意旨略稱：被告甲○○於民國（下同）八十八年十月間某日，在臺北縣
    樹林鎮○○街十七巷七號內，向自訴人乙○○借用面額合計新臺幣（下同）四十
    三萬元之支票二紙，被告並開立面額為十萬元及二十五萬元之支票各一紙（發票
    人為德豐玻璃有限公司甲○○、票載發票日分別為八十八年十二月三十一日及八
    十九年一月二十日、付款地分別為華信商業銀行三重分行及世華聯合商業銀行信
    義分行、帳號分別為000000000號及0000000號、支票號碼為AO
    325190號及 BQ0000000號），交予自訴人供屆期清償之用，詎屆期經自訴人提示
    竟遭退票，因認被告涉有刑法第三百三十九條之詐欺罪嫌云云。
二、按犯罪事實應依證據認定之，無證據不得推定其犯罪事實，刑事訴訟法第一百五
    十四條定有明文；次按認定不利於被告之事實，須依積極證據，茍積極證據不足
    為不利於被告事實之認定時，即應為有利於被告之認定，更不必有何有利之證據
    ，最高法院著有三十年上字第八一六號判例甚明；末按於自訴案件第一次審判期
    日前，法院訊問及調查結果，如認為案件有刑事訴訟法第二百五十二條至第二百
    五十四條之情形者，得以裁定駁回其自訴，同法第三百二十六條第三項亦規定甚
    明。
三、訊據被告甲○○堅決否認有詐欺犯行，辯稱：伊係嗣因週轉困難，始無力兌現上
    開支票，並無詐欺情事等語。經查：本件自訴人乙○○認被告甲○○涉犯詐欺罪
    嫌，無非以被告甲○○所簽發之上開支票屆期經提示遭退票為論據，然被告據以
    簽發上開支票之華信商業銀行三重分行第000000000號支票存款帳戶，
    係於八十四年十月二十四日開戶，其間交易往來均屬正常，嗣係於八十八年十二
    月三十一日始經公告為拒絕往來戶，而世華聯合商業銀行信義分行第00000
    00號支票存款帳戶則係八十四年三月三日開戶，其間交易往來亦屬正常，嗣於
    八十九年一月四日經公告為拒絕往來戶等節，分別有華信商業銀行三重分行八十
    九年六月九日（八九）重作字第００四六號函文暨交易往來紀錄、世華聯合商業
    銀行信義分行八十九年六月十三日（八十九）世信義字第０一三一號函暨交易往
    來紀錄各一份附卷可稽，足徵被告確係因嗣後週轉困難始無力兌現上開支票，準
    此以觀，其向自訴人借用支票之始，在主觀上是否具有不法所有之詐欺意圖，即
    非無疑，且被告之上開支票存款帳戶均於被告向自訴人借用支票逾二月後始經公
    告為拒絕往來戶，並非於被告借票之始或甫借得支票之際即遭公告為拒絕往來戶
    ，足見被告純係以正常方法向自訴人借用支票，亦難認其在客觀上有何施用詐術
    致自訴人陷於錯誤之情事；再被告嗣於本院調查中業已與自訴人達成和解一節，
    復據自訴人及被告一致陳明在卷，並有和解一紙在卷足憑，益徵被告並無何等詐
    欺情事，此外復查無其他積極證據足資證明被告有自訴人所指訴之詐欺犯行，揆
    諸前揭規定及判例意旨，被告犯罪嫌疑顯有不足，依首開刑事訴訟法之規定，本
    件自應予駁回。
據上論斷，應依刑事訴訟法第三百二十六條第三項、第二百五十二條第十款，裁定如
主文。
中      華      民      國      八十九      年     六     月    三十    日
                                      臺灣板橋地方法院刑事第二庭
                                          法  官  王  屏  夏
右正本證明與原本無異。
如不服本裁定應於送達後五日內向本院提出抗告狀。
                                          書記官  楊  璧  華
中      華      民      國      八十九      年     七     月     五     日


司法院資訊處製作；財團法人民間司法改革基金會備份。
